【裁判字號】    97,易,781
【裁判日期】    971024
【裁判案由】    竊盜
【裁判全文】
臺灣雲林地方法院刑事判決               97年度易字第781號
公  訴  人  臺灣雲林地方法院檢察署檢察官
被      告  乙○○
                    國民
                      號
                    （現於臺灣嘉義戒治所）
上列被告因竊盜案件，經檢察官提起公訴（97年度偵字第3117號
），本院判決如下：
    主  文
乙○○竊盜，累犯，處有期徒刑陸月，如易科罰金，以新臺幣壹
仟元折算壹日。
    事實及理由
一、犯罪事實：
    乙○○前因肅清煙毒條例、妨害公務及偽造文書等案件，經
    本院於民國84年04月22日、83年10月13日、85年11月23日，
    以83年度訴字第492 號、83年度訴字第1225號、85年度訴字
    第87號判決分別判處有期徒刑4 年6 月、10月、1 年確定，
    於86年12月29日假釋出監，又因毒品案件，經本院於90年09
    月21日，以90年度訴字第157 號判決判處有期徒刑1 年6 月
    確定，其假釋乃遭撤銷，接續執行殘刑及其後所處刑期，於
    94年08月13日縮刑期滿執行完畢。詎仍不知悔改，因缺錢花
    用，遂基於意圖為自己不法所有之犯意，於97年02月18日下
    午01時許，持友人許水文出借其使用，門號為0000000000號
    行動電話撥打予不知情之吊車司機王明強，謊稱甲○○所有
    放置於雲林縣虎尾鎮西屯里農田之貨櫃屋1 只為其所有，欲
    僱請王明強駕駛吊車協助拖吊變賣，王明強依約駕駛吊車至
    該處拖吊上開貨櫃，因拖吊車噸數不足無法順利拖吊，王明
    強遂撥打電話委請不知情之同業王志明駕駛噸位較高拖吊車
    至該處，王志明乃駕駛車牌號碼為816-GM號吊車，於同日下
    午01時40分許，將前開貨櫃屋吊起，隨後載運至雲林縣斗六
    市○○里○○路197 號之「懋億資源回收場」，乙○○即以
    1 公斤新臺幣 (下同)12 元價格變賣予不知情之蘇建龍 (由
    檢察官另為不起訴處分)， 得款1 萬餘元而花用殆盡。嗣因
    蘇建龍於同年月19日轉賣予雲林縣斗六市○○路○ 段489 號
    「佳和資源回收場」負責人林盈芸，經警在「佳和資源回收
    場」查獲，而悉上情。
二、認定犯罪事實所憑之證據及理由：
(一)、證據能力部分：
    被告乙○○對於檢察官所舉書面證據之證據能力，於審判程
    序同意作為證據，本院審酌該等書面陳述作成時之情況，認
    為適當，依刑事訴訟法第159 條之5 第1 項之規定，認有證
    據能力。
(二)、證明力部分：
    上揭事實，業據被告於警詢、偵查及本院審理時坦承不諱，
    核與被害人甲○○於警詢指訴情節，及證人王明強、王志明
    於警詢、證人許水文、孫建龍於警詢、偵查證述情節，大致
    相符，並有被害人甲○○領回遭被告竊取之貨櫃1 只所簽具
    之贓物認領保管單1 紙、現場照片6 張及指認之監視錄影照
    片4 張在卷可稽，被告自白核與上開積極證據相符，洵堪採
    取。本件事證明確，被告竊盜犯行，堪以認定，自應依法論
    科。
三、論罪科刑之理由：
(一)、核被告所為，係犯刑法第320條第1項竊盜罪。
(二)、被告前因肅清煙毒條例、妨害公務及偽造文書等案件，經本
    院於84年04月22日、83年10月13日、85年11月23日，以83年
    度訴字第492 號、83年度訴字第1225號、85年度訴字第87號
    判決分別判處有期徒刑4 年6 月、10月、1 年確定，於86年
    12月29日假釋出監，又因毒品案件，經本院於90年09月21日
    ，以90年度訴字第157 號判決判處有期徒刑1 年6 月確定，
    其假釋乃遭撤銷，接續執行殘刑及其後所處刑期，於94年08
    月13日縮刑期滿執行完畢，有臺灣高等法院被告前案紀錄表
    在卷可參，被告於有期徒刑執行完畢後，5 年內再故意犯本
    件有期徒刑以上之罪，應依刑法第47條第1 項規定，論以累
    犯，並加重其刑。
(三)、本院審酌，被告乙○○前有麻醉藥品管理條例、肅清煙毒條
    例、妨害公務、偽造文書、毒品、收受贓物、竊盜等犯罪前
    科，素行不佳，一再竊取他人財物，顯然對於他人財產缺乏
    尊重，法紀觀念薄弱，被告年輕力壯，就業並無困難，不思
    尋找正當工作，賺取合法收入，竟因缺錢花用，起意不勞而
    獲，竊取被害人之貨櫃變賣，犯罪動機可議，惟被告已坦承
    犯行，犯後態度良好，被害人已領回被竊之貨櫃，但被告行
    為對於懋億資源回收場仍造成損害，暨被告為國中肄業，教
    育程度不高，未婚，並無子女，擔任水泥工，月入約3 萬元
    左右，有正當工作及固定收入及其他一切情狀，量處如主文
    所示之刑，並諭知易科罰金之折算標準。
四、應適用之法律：
(一)、刑事訴訟法第299條第1項前段。
(二)、刑法第320 條第1 項、第47條第1 項、第41條第1 項前段，
    刑法施行法第1條之1。
本案經檢察官江柏青到庭執行職務。
中    華    民    國    97    年    10    月    24    日
                  刑事第六庭    法  官  李秋瑩
以上正本證明與原本無異。
如不服本判決，應於判決送達後10日內向本院提出上訴狀（須附
繕本）。
                                書記官  邱明通
中    華    民    國    97    年    10    月    24    日
附錄本案論罪科刑法條全文：
中華民國刑法第320條
意圖為自己或第三人不法之所有，而竊取他人之動產者，為竊盜
罪，處5 年以下有期徒刑、拘役或5 百元以下罰金。
意圖為自己或第三人不法之利益，而竊佔他人之不動產者，依前
項之規定處斷。
前二項之未遂犯罰之。


司法院資訊處製作；財團法人民間司法改革基金會備份。
